# 请教陈版：关于处置同一控制下企业合并取得子公司的问题

提问人：lu760314 时间：2011-03-17 08:28:08
对于一同一控制下企业合并取得的子公司，现将该公司出售，原先以资本公积（股本溢价）还原的留存收益，如何处理，需要原笔冲回吗？

回答人：chenyiwei
赞同nikankan意见，无需特殊处理。

回答人：chenyiwei
回复 板凳 lu760314 的帖子虽然对该子公司不再控制，但是原先合并报表层面确认资本公积的影响还是要继续延续下来，也就是继续延续编制以往确认该笔资本公积的抵销分录。

回答人：chenyiwei
回复 lbf547 的帖子
如果处置子公司之后，还有其他子公司，因而要求继续编制合并报表的，则该问题的处理应该是比较清晰的，即当初合并报表层面由权益性交易形成的资本公积，在合并报表层面应继续列报为资本公积，不能转入损益。
但如果处置后不再有其他子公司，期末无需再编制合并报表，则如何处理并无定论。由于企业会计准则下财务报表只有“个别报表”和“合并报表”两种，缺乏“经济主体财务报表”的概念，此时就会遇到会计主体延续性的问题。 在目前规定下，期末编制的个别报表应当延续之前的母公司个别报表，而不是合并报表，但合并利润表和合并现金流量表仍应编制到处置日为止。期末不再有合并资产负债表。在期末的个别资产负债表中，期末不将其确认为资本公积，但并不会因此导致合并利润表中要把相关资本公积转入损益，因为期末的个别资产负债表与合并利润表之间并无衔接关系。